# 陈版主，商品流通企业电子平台确认收入的疑问

提问人：Damn_King 时间：2021-05-15 15:16:09
陈版主，我这里在做一个商品流通企业的拟IPO尽职调查，现在有一些疑问请教：背景：拟上市企业A公司系商品流通企业，主要从供应商采购红酒、食品、生鲜等日常消费品，然后通过线上平台的模式销售至客户。客户主要针对于大型国企、事业单位、学校、军工企业等。A公司通过招投标的方式中标上述企事业单位，标的的服务期为 3 年，通俗来说就是上述客户最近三年必须定向采购A公司的日常消费品。客户下订单的时候会通过A公司的平台系统，平台系统中的商品的定价是由A公司经过近期市场调研后确定价格（此价格会按照市场的价格进行浮动调整）。供应商也在此平台注册使用，A公司与供应商的采购的定价根据上述确定的市场定价的95%作为采购价格（A客户还会根据订单量收取供应商一定的平台使用费）。客户采购商品时在平台系统下单，A公司通过平台系统将订单推送至合适的供应商处，供应商取得A公司推送的平台订单后安排配送发货，货物直接由供应商送货至客户处，客户完成验收。这一系列的订单流程都是在同一个系统平台中实现的。由于A公司中标定向服务于客户，所以客户的发票和结算都是与A公司，A公司与供应商单独进行结算。
问题 1 ：上述销售模式的情况下，A公司属于代理人还是主要责任人。我个人认为是主要责任人，由于A公司通过平台实现了货物的采购及销售，并且从货物的销售中取得5%利润，如果货物出现问题是由客户退至A公司，再由A公司与供应商协调退换货。另销售货物的利润和平台使用费是否需要区分分别确认收入？
问题 2 ：如果是主要责任人，A公司在上述什么时点确认购入存货？什么时点确认收入？我个人认为，客户完成签收时点是A公司确认收到存货的时点，同时这个时点也是A公司确认收入结转成本的时点。这一个时点即确认A公司的收到存货，同时也是其完成货物控制权转移（确认收入成本），这样也有效避免了第三方存货保管的问题。请问陈版主，这种方式是否可行？

回答人：chenyiwei
在主帖所述业务模式下，A公司更多地是代理人角色，即在向客户交付商品之前并不控制该商品，更多地是客户和供应商之间的信息中介服务的角色，撮合两者之间的交易。
主要考虑：A公司根据客户的需求向供应商下订单，因此不承担存货风险；名义上是首要义务人，但可以通过对入驻供应商的能力和资格审查、收取保证金等手段实现其责任的完全转嫁；收款金额为交易金额的固定比例；等等。
由于A公司收入的实现依赖于供应商实际向客户交付货物，因此收入确认时点为客户签收货物时点是比较合理的。